最高法院刑事判決　　　　　　　　　　　　　　　九十一年度台上字第二五五七號
　　上　訴　人　甲○○
右上訴人因強盜案件，不服台灣高等法院台中分院中華民國九十一年三月六日第二審
更審判決（九十年度上更(一)字第四一六號，起訴案號：台灣台中地方法院檢察署八十
九年度偵字第一七三四三號），提起上訴，本院判決如左：
    主  文
上訴駁回。
    理  由
按刑事訴訟法第三百七十七條規定，上訴於第三審法院，非以判決違背法令為理由，
不得為之。是提起第三審上訴，應以原判決違背法令為理由，係屬法定要件。如果上
訴理由狀並未依據卷內訴訟資料，具體指摘原判決不適用何種法則或如何適用不當，
或所指摘原判決違法情事，顯與法律規定得為第三審上訴理由之違法情形，不相適合
時，均應認其上訴為違背法律上之程式，予以駁回。本件上訴意旨略稱：原判決就上
訴人有利之證據如自白書出具始末、共同被告廖俊華、證人張吉利有利上訴人之供述
、被害人鄭林同供述上訴人未參與強盜等，均未說明不予採納之理由，而以現場跡象
及車內安全帽、廖俊華購買手套等情，擬制、推測上訴人與廖俊華為共同正犯，其認
事、採證、用法均有違誤，且有判決不載理由及理由矛盾之違法等語。
惟查本件原判決認定上訴人有原判決事實欄所記載之犯行，係依憑共同被告廖俊華之
供述、被害人鄭林同、楊聖賢之證言、卷附內政部警政署刑事警察局鑑驗通知書、扣
案制式半自動手槍二支、子彈五顆（已於鑑驗時試射）等證據，並參酌上訴人相關供
述，予以綜合判斷，因而撤銷第一審關於上訴人部分之判決，改判依牽連犯論處上訴
人犯刑法第三百三十條第一項之加重強盜罪，已詳予說明其所憑之證據及其認定之理
由。而以上訴人雖否認犯罪，辯稱：廖俊華等下車時要伊坐在駕駛座，說要去討錢，
伊當時不知彼等係去強盜財物，案發後才知情云云；另廖俊華亦曾否認上訴人事先知
情等情，分別認係卸責及嗣後迴護之詞，不足採信，於理由內予以指駁。所為論斷均
有卷存資料可資覆按，從形式上觀察，並無所謂違背法令之情形。查上訴意旨並未具
體指明廖俊華、張吉利何部分之證言有利於上訴人，而原判決未予採納，復未於理由
內說明。且卷附上訴人所出具之自白書，其內容係上訴人自白參與本件之犯行（八十
九年度偵字第二○二九七號卷第十五頁），原判決並未將之採為斷罪之資料，張吉利
有關上訴人出具該自白書緣由之陳述，自不生所謂有利或不利於上訴人之情形。又原
判決記載認定之事實，係上訴人與廖俊華及另一不詳姓名之成年男子，共謀強盜財物
，推由廖俊華及該不詳姓名之男子持槍彈進入鄭林同之住宅強盜財物，上訴人則留在
路旁自小客車內接應，得手後由上訴人駕該車載廖俊華等逃離現場分贓等情。上訴人
既非進入鄭林同住宅下手強盜財物之人，是以偵查中指認上訴人時，檢察官訊問鄭林
同「是否當天到你家之人？」，鄭林同答：「不像。」云云（上揭偵查卷第三十六頁
正面），並未指上訴人非本件之共犯。原判決對上述未必有利於上訴人之證言，非必
於理由內一一加以記載。原判決未說明其取捨情形，難謂有理由不備之情形。其餘上
訴意旨，或就原判決已調查說明之事項，或就原審採證認事及判斷證據證明力之職權
行使，徒憑己意，漫指其違法，再為事實上之爭執，難認係適法上訴第三審之理由，
本件上訴為違背法律上之程式，應予駁回。
據上論結，應依刑事訴訟法第三百九十五條前段，判決如主文。
中      華      民      國    九十一    年      五      月      九      日
                              最高法院刑事第三庭
                                  審判長法官  董  明  霈
                                        法官  林  茂  雄
                                        法官  張  祺  祥
                                        法官  郭  毓  洲
                                        法官  吳  三  龍
      右正本證明與原本無異
                                              書  記  官
中      華      民      國    九十一    年      五      月     十五     日
